---
title: "bookdown: 擴充 R Markdown"
subtitle: "Making R Markdown Suitable for Academic Writing"
author: "Yongfu Liao"
date: "`r Sys.Date()`"
output:
  bookdown::html_document2:
    theme: readable
    toc: yes
    toc_float: yes
    number_sections: yes
    css: style.css
---

```{r setup, include=FALSE}
knitr::opts_chunk$set(echo = FALSE, out.width = '50%', fig.align = 'c')
```


# Text Reference {#text-ref}

(ref:iris-plot-caption) 使用 `ggplot2` 繪製 `iris` 數據。這段文字用於 figure caption 可使用 **R Markdown 語法**，甚至 inline code chunk。此圖繪製於 `r Sys.Date()`。

```{r iris-plot, fig.cap='(ref:iris-plot-caption)'}
library(ggplot2)
ggplot(data = iris) +
  geom_point(aes(Sepal.Length, Petal.Width, color = Species))
```


同樣的邏輯也可應用於表格上：

(ref:iris-table-caption) 這是使用 `bookdown` **Text Reference** 產生的 table caption。

```{r iris-table}
knitr::kable(iris[1:5, 1:3], caption = '(ref:iris-table-caption)')
```



# Cross Reference

章節、圖片、表格，皆可透過 `bookdown` 的特殊語法 `\@ref(label)` 在文章任意處建立超連結。要建立超連結前，需要先有 ID。

`\@ref(label)` 中的 **`label`** 依據使用的是章節、圖片或表格[^reference]會有所不同：

- 章節：`ID`

- 圖片：`fig:code-chunk-label`

- 表格：`tab:code-chunk-label`


## 章節 ID {#section-ref}

為章節建立 ID 的方式很簡單，只要在標題後面加上 `{#<id>}` 即可

```markdown
## 章節 ID {#section-ref}
```

## 圖片與表格 ID {#table-fig-ref}

圖片與表格的 ID 即是生成它們的 R code chunk 的 label -- ````{r label}`。


## 於文章他處引用章節、圖片與表格

透過 

- `\@ref(id)` 連結 Section \@ref(section-ref)

- `\@ref(fig:iris-plot)` 連結 Fig. \@ref(fig:iris-plot)

- `\@ref(tab:iris-table)` 連結 Table \@ref(tab:iris-table)


# 參考資料 {-}

- https://bookdown.org/yihui/bookdown/markdown-extensions-by-bookdown.html

- https://bookdown.org/yihui/bookdown/cross-references.html


[^reference]: 此外，`bookdown` 還提供了[數學公式與定理的引用](https://bookdown.org/yihui/bookdown/markdown-extensions-by-bookdown.html#equations)。
